---
title: "Analysis logbook - experiment 2"
author: "Alexandre Nobre"
date: "`r Sys.Date()`"
output: html_notebook
bibliography: bibliography.bib
---

```{r setup, include=FALSE}
knitr::opts_chunk$set(echo = TRUE)
```

Este documento detalha as estratégias de seleção de modelos para as análises com modelos mistos.

```{r prepare functions and data, echo=FALSE, message=FALSE, warning=FALSE}
# Data processing and plotting
library(magrittr)
library(tidyverse)
library(lattice)
library(gridExtra)
library(data.table)
library(knitr)

# Linear modeling
library(car)
library(janitor)

# Mixed effects modeling
library(afex)
library(emmeans)
library(lme4)
library(MuMIn)
library(buildmer)
library(broom.mixed)

# Post-hocs
library(marginaleffects)

# Save defaults
graphical_defaults <- par()
options_defaults <- options() 

# Read data
source("./Analysis/Prepare_data_6.R")

```

# 0. Funções

Inicialmente criamos as funções utilizadas para comparar os modelos: uma função para construir histogramas bonitos e uma função para construir tabelas com estatísticas de ajuste.

```{r Functions to view results}
hist_resid <- function(M,ptitle='Residuals') {
  d <- data.frame(resid=residuals(M)) 
  d  %>% ggplot(aes(x=resid)) + 
    geom_histogram(aes(y=after_stat(density)), bins=75, color='black', fill='grey') + 
    geom_density(color='darkred') + 
    ggtitle(ptitle) -> pl
  return(pl)
}

fitstats = function(M,mname='M') {
  QQ<-qqnorm(residuals(M), plot.it=FALSE)
  R2qq <- cor(QQ$x,QQ$y)^2
  dfqq = data.frame(stat='R2qq', V1=R2qq)
  r2tab <- r.squaredGLMM(M)  %>% 
    t  %>% as.data.frame  %>% rownames_to_column(var='stat')  %>% 
    rbind(.,dfqq)
  r2tab$stat = c("$R^2_m$","$R^2_c$",'$R^2_{qq}$' )
  colnames(r2tab) <- c('stat',mname)
  return(r2tab)
}
```


# 1. Seleção das variáveis dependentes

Para estes modelos, inicialmente fazemos a seleção das variáveis dependentes. A seleção é feita comparando-se os ajustes de modelos mistos com cada variável dependente, incluindo como apenas o intercepto como modelo aleatório. Os valores de ajuste utilizados são:

* Variância explicada pelos efeitos fixos
* Variância explicada pelo modelo completo
* Normalidade dos resíduos
* Correlação entre valores ajustados pelo modelo e dados

As variáveis comparadas são:

* RT bruto
* 1/RT
* log10(RT)

Além disso, também comparamos os modelos com limpeza de valores influentes (i.e., a mais de 3 desvios-padrão da média dos RTs individuais) para averiguar o quanto 

```{r Fit models to choose dependente variable, message=FALSE}
# Fit models with RT, inverse RT, and logRT without trimming
fplmm1 <- mixed(formula = RT ~ foreperiod*condition*oneBackFP + 
                  (1|ID),
                data = data,
                control = lmerControl(optimizer = c("bobyqa"),optCtrl=list(maxfun=2e5),calc.derivs = FALSE),
                progress = TRUE,
                expand_re = TRUE,
                method =  'S',
                REML=TRUE,
                return = "merMod")

invfplmm1 <- mixed(formula = invRT ~ foreperiod*condition*oneBackFP + 
                     (1|ID),
                   data = data,
                   control = lmerControl(optimizer = c("bobyqa"),optCtrl=list(maxfun=2e5),calc.derivs = FALSE),
                   progress = TRUE,
                   expand_re = TRUE,
                   method =  'S',
                   REML=TRUE,
                   return = "merMod")

logfplmm1 <- mixed(formula = logRT ~ foreperiod*condition*oneBackFP + 
                     (1|ID),
                   data = data,
                   control = lmerControl(optimizer = c("bobyqa"),optCtrl=list(maxfun=2e5),calc.derivs = FALSE),
                   progress = TRUE,
                   expand_re = TRUE,
                   method =  'S',
                   REML=TRUE,
                   return = "merMod")

# Now fit models after outlier trimming
trimfplmm1 <- mixed(formula = RT ~ foreperiod*condition*oneBackFP + 
                      (1|ID),
                    data = data2,
                    control = lmerControl(optimizer = c("bobyqa"),optCtrl=list(maxfun=2e5),calc.derivs = FALSE),
                    progress = TRUE,
                    expand_re = TRUE,
                    method =  'S',
                    REML=TRUE,
                    return = "merMod")

triminvfplmm1 <- mixed(formula = invRT ~ foreperiod*condition*oneBackFP + 
                         (1|ID),
                       data = data2,
                       control = lmerControl(optimizer = c("bobyqa"),optCtrl=list(maxfun=2e5),calc.derivs = FALSE),
                       progress = TRUE,
                       expand_re = TRUE,
                       method =  'S',
                       REML=TRUE,
                       return = "merMod")

trimlogfplmm1 <- mixed(formula = logRT ~ foreperiod*condition*oneBackFP + 
                         (1|ID),
                       data = data2,
                       control = lmerControl(optimizer = c("bobyqa"),optCtrl=list(maxfun=2e5),calc.derivs = FALSE),
                       progress = TRUE,
                       expand_re = TRUE,
                       method =  'S',
                       REML=TRUE,
                       return = "merMod")
```

Antes de olhar valores de ajuste, vamos olhar se algum dos modelos resultou em um ajuste singular, indicando que não foi possível ajustar o modelo com as configurações e a estrutura escolhida.

```{r Check for singular fits}
isSingular(fplmm1)
isSingular(invfplmm1)
isSingular(logfplmm1)
isSingular(trimfplmm1)
isSingular(triminvfplmm1)
isSingular(trimlogfplmm1)
```

Nenhum dos modelos gerou um ajuste singular, então podemos continuar a comparação. Primeiro, elaboramos uma tabela com os valores de ajuste utilizados para a comparação.

```{r Compare fit statistics, echo=FALSE, message=TRUE,warning=FALSE}
R2table <- fitstats(fplmm1, 'RT') %>%
  plyr::join(., fitstats(invfplmm1, '1/(RT)'), by='stat') %>%
  plyr::join(., fitstats(logfplmm1, 'log(RT)'), by='stat') %>%
  plyr::join(., fitstats(trimfplmm1, 'trim RT'), by='stat') %>%
  plyr::join(., fitstats(triminvfplmm1, 'trim 1/(RT)'), by='stat') %>%
  plyr::join(., fitstats(trimlogfplmm1, 'trim log(RT)'), by='stat') %>%
  kable(digits=4)
R2table
```

A variância explicada pelos efeitos fixos é equivalente quando se utilizam RT e logRT (com uma vantagem mínima para o modelo com RT quando os dados não são limpos), sendo um pouco menor para o modelo com 1/RT. Já para a variância explicada pelo modelo completo, o melhor desempenho é obtido utlizando 1/RT. Finalmente, a correlação entre resíduos e quantis teóricos é maior para logRT. A limpeza dos dados também parece melhorar o modelo dependendo da métrica utlilizada, sendo útil para a variância explicada pelo modelo completo e para a normalidade dos resíduos, mas não para a variância explicada pelos efeitos fixos.

Além de comparar os valores das estatísticas diretamente, plotamos os resíduos em qqplots e gráficos de dispersão com os resíduos e os valores ajustados.

```{r Plot residuals quantiles, echo=FALSE}
qqnorm(resid(fplmm1),
       main="Normal qqplot - RT as DV")
qqnorm(resid(invfplmm1),
       main="Normal qqplot - 1/RT as DV")
qqnorm(resid(logfplmm1),
       main="Normal qqplot - logRT as DV")
qqnorm(resid(trimfplmm1),
       main="Normal qqplot - RT as DV, trimmed data")
qqnorm(resid(triminvfplmm1),
       main="Normal qqplot - 1/RT as DV, trimmed data")
qqnorm(resid(trimlogfplmm1),
       main="Normal qqplot - logRT as DV, trimmed data")
```

O modelo com RT se comporta pior que os outros dois. Não fica claro, a partir dos gráficos, se a limpeza dos dados altamente influentes melhora ou prejudica o modelo.


```{r Plot residuals, echo=FALSE}
plot(fplmm1, resid(.) ~ fitted(.),
     main="Residuals - RT as DV")
plot(invfplmm1, resid(.) ~ fitted(.),
     main="Residuals - 1/RT as DV")
plot(logfplmm1, resid(.) ~ fitted(.),
     main="Residuals - logRT as DV")
plot(trimfplmm1, resid(.) ~ fitted(.),
     main="Residuals - RT as DV, trimmed data")
plot(triminvfplmm1, resid(.) ~ fitted(.),
     main="Residuals - 1/RT as DV, trimmed data")
plot(trimlogfplmm1, resid(.) ~ fitted(.),
     main="Residuals - logRT as DV, trimmed data")
```

Parece haver uma correlação importante entre os valores ajustados e a dispersão dos resíduos para RT, sendo menos claro para as outras duas transformações.

No geral, RT parece se comportar pior do que 1/RT e logRT. Entre essas duas transformações, o desempenho do modelo parece depender da métrica utilizada. Devido a isso, escolhemos logRT como variável dependente devido à maior interpretabilidade, e para permitir uma comparação dos parâmetros do modelo com aqueles obtidos para o experimento anterior.

# 2. Encontrar máxima estrutura que convirja

Aqui, encontrar a estrutura máxima do modelo que convirja. Há uma série de algoritmos para isso, incluindo a heurística "keep it maximal" de @barr_random_2013 e variações. Neste experimento, utilizamos o pacote buildmer [@voeten_buildmer_2022], que automatiza esse processo. Em outro documento, comparamos o desempenho do buildmer com as heurísticas manuais e observamos que os resultados são qualitativamente idênticos.

```{r Find maximal converging structure, message=FALSE}
fplmm <- buildmer(formula = logRT ~ foreperiod*condition*oneBackFP + 
                    (1+foreperiod*condition*oneBackFP|ID),
                  data = data2,
                  buildmerControl = list(crit = "LRT",
                                         family = gaussian(link = "identity"),
                                         include = ~ foreperiod * condition * oneBackFP,
                                         calc.anova = TRUE))
formula(fplmm)
```

# 3. Compare log-transform to log-link function

```{r Compare lmm with glmm, message=FALSE}
fplmm <- mixed(formula = logRT ~ 1 + foreperiod + condition + foreperiod:condition + oneBackFP + 
                 foreperiod:oneBackFP + condition:oneBackFP + foreperiod:condition:oneBackFP + 
                 (1 + condition | ID),
               data=data2,
               control = lmerControl(optimizer = c("bobyqa"),optCtrl=list(maxfun=2e5),calc.derivs = FALSE),
               progress = TRUE,
               expand_re = FALSE,
               method =  'KR',
               REML=TRUE,
               return = "merMod")

```

```{r}
anova(fplmm)
```


```{r Fit glmm with log link function}

fpglmm <- mixed(formula = RT ~ 1 + foreperiod + condition + foreperiod:condition + oneBackFP + 
                 foreperiod:oneBackFP + condition:oneBackFP + foreperiod:condition:oneBackFP + 
                 (1 + condition | ID),
               data=data2,
               family = gaussian(link = "log"),
               control = glmerControl(optimizer = c("bobyqa"),optCtrl=list(maxfun=2e5),calc.derivs = FALSE),
               progress = TRUE,
               expand_re = FALSE,
               method =  'PB',
               return = "merMod")


anova(fpglmm)
```


```{r Simulate residuals for lmm}
library(DHARMa)

simulation_lmm <- simulateResiduals(fittedModel = fplmm, n = 1000, plot = F)
```

```{r Plot residuals for lmm}
# Histogram
hist(simulation_lmm)

# QQ-plots
plotQQunif(simulation_lmm)

# Residuals vs fitted values
plotResiduals(simulation_lmm)

# Against foreperiod
plotResiduals(simulation_lmm, form = data2$foreperiod)

# Against condition
plotResiduals(simulation_lmm, form = data2$condition)
```

```{r Simulate residuals for glmm}
simulation_glmm <- simulateResiduals(fittedModel = fpglmm, n = 1000, plot = F)
```

```{r Plot residuals for glmm}
# Histogram
hist(simulation_glmm)

# QQ-plots
plotQQunif(simulation_glmm)

# Residuals vs fitted values
plotResiduals(simulation_glmm)

# Against foreperiod
plotResiduals(simulation_glmm, form = data2$foreperiod)

# Against condition
plotResiduals(simulation_glmm, form = data2$condition)
```

O modelo linear misto se comporta melhor que o modelo generalizado de acordo com todas as métricas.

# 4. Find maximal converging structure for error analysis

```{r Find glmm maximal converging structure for errors}
fpaccglmm <- buildmer(error_result ~ foreperiod * condition + 
                         (1+foreperiod*condition|ID), 
                       data=dataAcc,
                       family = binomial(link = "logit"),
                       buildmerControl = buildmerControl(calc.anova = TRUE, ddf = "Satterthwaite",
                                                         include = ~ foreperiod:condition))


isSingular(fpaccglmm)
formula(fpaccglmm)
```

# References

